臺灣高雄地方法院刑事判決　　　　　　　96年度訴字第3919號
公　訴　人　臺灣高雄地方法院檢察署檢察官
被　　　告　甲○○
　　　　　　丙○○
上列被告因毒品危害防制條例等案件，經檢察官提起公訴（96年
度偵字第23843 號），本院以簡式審判程序判決如下：
    主  文
甲○○共同犯行使變造特種文書罪，累犯，處有期徒刑參月，扣
案黑色膠帶壹捲，沒收；又共同犯搶奪罪，累犯，處有期徒刑壹
年；又犯施用第一級毒品罪，累犯，處有期徒刑拾月，扣案注射
針筒壹支，沒收；應執行有期徒刑壹年拾壹月，扣案黑色膠帶壹
捲、注射針筒壹支，均沒收。
丙○○共同犯行使變造特種文書罪，累犯，處有期徒刑參月，扣
案黑色膠帶壹捲，沒收；又共同犯搶奪罪，累犯，處有期徒刑捌
月；應執行有期徒刑壹年，扣案黑色膠帶壹捲，沒收。
    事實及理由
一、被告甲○○、丙○○所犯均係死刑、無期徒刑、最輕本刑為
    3 年以上有期徒刑以外之罪，其2 人於準備程序中就被訴事
    實為有罪之陳述，經受命法官告知簡式審判程序之旨，並聽
    取其2 人與公訴人之意見後，本院合議庭裁定由受命法官獨
    任進行審判程序，合先敘明。
二、本件犯罪事實、證據及應適用之法條，除犯罪事實三第4 、
    6 行「96年7 月」，應更正為「96年8 月」外，餘均引用檢
    察官起訴書之記載（如附件），並就證據部分增列：被告2
    人於本院審理時之自白。另就被告甲○○部分補充：
（一）甲○○前(1)因施用毒品案件，經送觀察、勒戒後，因認有
      繼續施用毒品之傾向，再入戒治處所施以強制戒治，期間
      經停止戒治出所，復經撤銷停止戒治，於民國90年4 月4
      日強制戒治執行完畢釋放，由本院以88年度少調字1317號
      裁定不付審理確定；(2)因搶奪案件，經本院以89年度訴字
      第1027號判處有期徒刑1 年6 月確定，於91年5 月27日縮
      刑期滿執行完畢（於本件不構成累犯）；(3)因施用毒品案
      件，經台灣高等法院高雄分院以92年度上訴字第811 號判
      處有期徒刑10月確定；(4)因施用毒品、搶奪等案件，分別
      經本院以93年度訴字第135 號判處有期徒刑1 年2 月確定
      ，以93年度訴字第436 號判處有期徒刑1 年確定，嗣定應
      執行有期徒刑2 年，接續上開(3)部分執行，於95年3 月9
      日假釋；(5)因竊盜案件，經本院以95年度易字第923 號判
      處有期徒刑10月確定，並撤銷前開假釋，執行殘刑7 月26
      日，嗣因中華民國96年罪犯減刑條例公佈施行，該竊盜罪
      經裁定減為有期徒刑5 月確定，於96年7 月15日縮刑期滿
      執行完畢。
（二）承上所述，被告甲○○前因施用毒品案件，經送強制戒治
      ，於90年4 月4 日戒治執行完畢，5 年內屢犯施用毒品案
      件，均經判決有罪確定等情，有本院院內索引卡紀錄表、
      臺灣高等法院被告前案紀錄表告1 份在卷可憑，其所犯本
      件施用毒品犯行距其前強制戒治後雖逾5 年，惟核與毒品
      危害防治條例第20條第3 項所定「5 年後再犯」之立法意
      旨不符，仍應予追訴、處罰（最高法院95年台上字第1071
      號判決參照）。
三、爰審酌被告2 人均年僅20餘歲，正值年輕，僅因缺錢花用，
    即任意騎乘變造車牌之機車，隨機搶奪搭乘他人機車之被害
    人肩背皮包，除使被害人損失財物，更造成被害人於遭搶過
    程，因所乘機車傾倒而摔傷，其2 人所為，嚴重危害社會治
    安，且被告甲○○前有數次搶奪犯行，自應予相當之刑事非
    難，又被告甲○○未能戒除毒癮，另犯施用毒品罪，亦不宜
    寬貸，惟念渠等犯後自始坦認犯行，態度尚佳，及甲○○施
    用毒品乃戕害自身健康，尚未直接危害他人，反社會性不高
    ，暨渠等之智識程度、生活狀況等一切情狀，分別量處如主
    文所示之刑，並定其應執行之刑，以資懲儆。扣案黑色膠帶
    1 捲、注射針筒1 支，為被告甲○○所有，分別供犯變造車
    牌、施用毒品所用之物，業據甲○○供陳在卷，爰依法宣告
    沒收之。至扣案被告甲○○行搶所戴之半罩式安全帽1 頂，
    僅是甲○○日常騎乘機車所戴，無掩飾犯行之意，並非供犯
    搶奪之用，此據甲○○於本院供稱：安全帽是當日從家中出
    發時所戴，並未打算供搶奪使用，搶奪是臨時起意所為等語
    無訛；扣案被告丙○○行搶時所穿之上衣、短褲各1 件，亦
    係丙○○一般平常穿著，非供犯搶奪之用，應認均非屬供本
    件犯罪所用之物，爰不為沒收之諭知，附此敘明。
據上論斷，應依刑事訴訟法第299 條第1 項前段、第273 條之1
第1 項、第310 條之2 、第454 條第2 項，毒品危害防制條例第
10條第1 項，刑法第11條前段、第28條、第216 條、第212 條、
第32 5條第1 項、第47條第1 項、第51條第5 款、第38條第1 項
第2 款，刑法施行法第1 條之1 ，判決如主文。
本案經檢察官乙○○到庭執行職務。
中　　華　　民　　國　　96　　年　　10　　月　　16　　日
                  刑事第十六庭  法　官  周宛瑩
以上正本證明與原本無異。
如不服本判決，應於判決送達後10日內，向本院提出上訴狀。
中　　華　　民　　國　　96　　年　　10　　月　　16　　日
                                書記官  彭帥雄
附錄論罪法條：
中華民國刑法第216條
（行使偽造變造或登載不實之文書罪）
行使第210 條至第215 條之文書者，依偽造、變造文書或登載不
實事項或使登載不實事項之規定處斷。
中華民國刑法第212條
（偽造變造特種文書罪）
偽造、變造護照、旅券、免許證、特許證及關於品行、能力服務
或其他相類之證書、介紹書，足以生損害於公眾或他人者，處1
年以下有期徒刑、拘役或3 百元以下罰金。
中華民國刑法第325條
（普通搶奪罪）
意圖為自己或第三人不法之所有，而搶奪他人之動產者，處6 月
以上5 年以下有期徒刑。
因而致人於死者，處無期徒刑或7 年以上有期徒刑，致重傷者，
處3 年以上10年以下有期徒刑。
第1 項之未遂犯罰之。
毒品危害防制條例第10條
施用第一級毒品者，處6 月以上5 年以下有期徒刑。
施用第二級毒品者，處3 年以下有期徒刑。
